André Morelli Duarte Santos

Rua E, 24 – CEP 32.040-175 · B. Maria Da Conceição · Contagem · MG Contatos: (31) 98517-7329 E-mails: morelliduarte@yahoo.com.br

Brasileiro · Casado

OBJETIVO: DESENVOLVEDOR DE PROGRAMAÇÃO / GESTÃO

RESUMO

Graduado em Sistemas de Informação com conhecimento sólido no setor de desenvolvimento de software tanto Back-End como Front-End, muito hábil em linguagens de programação PHP e Javascript. Também atuo com bastante desenvoltura em análises estatísticas de dados e desempenho. Experiência profissional na área de gestão comercial e gestão financeira com desempenho satisfatório em otimização de produção e mitigação de custos. Facilidade com cálculos matemáticos e lépido com atividades de tomada de decisão.

HABILIDADES/COMPETÊNCIAS

- Fundamentos de Arquitetura de Sistemas
- SAP Foundation Plus (Processos de negócios módulo PP,MM e SD)
- Lógica de Programação
- React (Biblioteca de código aberto para interface gráfica MVC)
- Node JS (Processamento de requisição I/O input e output)
- Desenvolvimento Avançado em Javascript
- Map Filter Reduce (Função call-back recebida por parâmetro para elemento de Array)
- Promises (Objeto usado para processamento assíncrono em JavaScript)
- Instalação e suporte em redes locais
- Mantenedor em Computadores

EXPERIÊNCIA PROFISSIONAL

03/2012 a 06/2020 *Grupo Monte Santo (Ipiranga)*

Gerente

Trabalhou na área de gestão de postos de combustível com responsabilidade de realizar manutenção dos sistemas de gerenciamento de bombas, automação de bombas, controle de estoque de inflamáveis (medição e controle de perdas por evaporação e descarga). Precificação dos produtos acompanhando evolução das margens de lucro. Controle de fechamento de caixa. Produção de treinamentos de colaboradores e acompanhamento estatístico de vendas individuais. Análise de risco (setor ambiental e financeiro). Responsável por compras de produtos e insumos. Atendimento ao cliente. Formatação de contratos. Manutenção e configuração do sistema CFTV e redes locais.

07/2012 a 11/2013 Stratum Comercio de Equip. Eletrônico Líder de Monitoramento

Trabalhou no setor de monitoramento onde exercia a função de monitorar sistemas de câmeras e alarmes de empresas bancárias. Efetuando acessos remotos e configurando sistemas para ativação e desativação dos alarmes. Criando rotinas nos sistemas para fazer testes por setor das agencias ex: (testando no setor de cofre, no setor de tesouraria etc), responsável pela escala de trabalho dos colaboradores do setor, responsável por efetuar os relatórios diários destacando falhas e propondo soluções para correção.

07/2011 a 02/2012 Banco Safra S/A Escriturário

Funções de processamento de duplicatas, Transmissão de arquivos bancários (compensação de custódia de cheques e pagamentos de títulos).

10/2007 a 12/2012 Fidelity Nationals e Informações Ltda

Banco Real

Aux. Administrativo

Efetuação de depósitos bancários, pagamentos e autenticações de títulos bancários, transmissão de dados bancários e responsável pela área técnica do setor de processamento.

FORMAÇÃO ACADÊMICA

Pós-graduação Web FullStack - em andamento previsão de conclusão em 06/2021 PUC – Minas Bacharel em Sistema de Informação - concluído em 12/2015 UNA – Contagem

IDIOMAS_

Inglês – Avançado (com certificação)

FORMAÇÃO COMPLEMENTAR

Técnico em Informática SENAI (unid. Evaldo Lodi) Kanban 5S Comunicação Unificadas (Innovatec) Frameworks Front-End (React e Angular) Gerenciamento de Projetos de Aplicação Web Modelagens e Projetos de Aplicações Web